臺灣新竹地方法院刑事判決　　　　　　　 96年度訴字第319號
公　訴　人　臺灣新竹地方法院檢察署檢察官
被　　　告　甲○○
　　　　　　　　　　現於臺灣新竹監獄新竹分監另案執行中
上列被告因違反毒品危害防制條例案件，經檢察官提起公訴（96
年度毒偵緝字第48號），本院依簡式審判程序判決如下：
   主  文
甲○○施用第一級毒品，處有期徒刑柒月。
   事  實
一、
（一）甲○○曾於民國87年間因施用毒品安非他命案件，經臺灣
      新竹地方法院檢察署（下稱新竹地檢署）檢察官聲請本院
      以87年度毒聲字第1019號裁定送強制戒治，於88年11月28
      日交付保護管束期滿，而由新竹地檢署檢察官於88年12月
      20日為不起訴處分確定在案。復又因施用第一級、第二級
      毒品，經本院於90年5月18日分別判處有期徒刑10月、6月
      ，並定應執行刑為有期徒刑1年2月，經甲○○提起上訴，
      其後復於91年10月1日撤回上訴而確定。甲○○復自90 年
      6月5日起至同年8月9日止，連續施用第一級毒品海洛因，
      經本院於92年3月12日以92年度訴字第33號判決判處有期
      徒刑1年。詎其復自91年2月2日起至同年月21日止，連續
      施用第一級毒品海洛因及第二級毒品安非他命，經本院於
      91年12月23日以91年度訴字第703號判決分別判處有期徒
      刑1年、7月，並定應執行刑為有期徒刑1年6月，上開5罪
      並經定應執行刑為有期徒刑3年6月，於95年1月23日假釋
      出獄，嗣經撤銷假釋，於96年2月9日入監執行殘刑9月又
      15 日（現尚在執行殘刑中）。
（二）甲○○於假釋期間仍不知悔悟，於95年9月16日中午某時
      許，在新竹市○道○路○段358巷45號住處，以將第一級毒
      品海洛因攙在香菸中吸取之方式施用第一級毒品海洛因1
      次。嗣於95年9月18日因受保護管束人向新竹地檢署報到
      採尿送驗呈嗎啡（海洛因之代謝物）陽性反應，始查悉上
      情。
二、案經台灣新竹地方法院檢察署觀護人告發由台灣新竹地方法
    院檢察署檢察官偵查起訴。
   理  由
一、本件被告所犯違反毒品危害防制條例第10條第1項之施用第
    一級毒品罪，非死刑、無期徒刑、最輕本刑為3年以上有期
    徒刑之罪，被告於本院準備程序進行中，就被訴事實為有罪
    之陳述，經本院合議庭認合於刑事訴訟法第273條之1之規定
    ，裁定進行簡式審判程序，合先敘明。
二、上開事實業經被告甲○○於偵查中及本院行準備程序時自白
    不諱，而其在新竹地檢署觀護人室所採之尿液經送驗結果，
    呈嗎啡陽性反應，此有臺灣尖端先進生技醫藥股份有限公司
    於95年9月27日所出具之檢體編號「000000000」濫用藥物檢
    驗報告、新竹地檢署施用毒品犯受保護管束人採尿報到編號
    表及尿檢體監管紀錄表各1份附卷可稽，足認被告自白與事
    實相符，是被告施用第一級毒品犯行堪以認定。
三、又被告曾於87年間因施用毒品安非他命案件，經新竹地檢署
    檢察官聲請本院以87年度毒聲字第1019號裁定送強制戒治，
    於88年11月28日交付保護管束期滿，而由新竹地檢署檢察官
    於88年12月20日為不起訴處分確定在案。復又因施用第一級
    、第二級毒品，經本院於90年5月18日分別判處有期徒刑10
    月、6月，並定應執行刑為有期徒刑1年2月，經甲○○提起
    上訴，其後復於91年10月1日撤回上訴而確定，甲○○復自
    90年6月5日起至同年8月9日止，連續施用第一級毒品海洛因
    ，經本院於92年3月12日以92年度訴字第33號判決判處有期
    徒刑1年。詎其復自91年2月2日起至同年月21日止，連續施
    用第一級毒品海洛因及第二級毒品安非他命，經本院於91
    年12月23日以91年度訴字第703號判決分別判處有期徒刑1
    年、7月，並定應執行刑為有期徒刑1年6月，上開5罪並經定
    應執行刑為有期徒刑3年6月，於95年1月23日假釋出獄，嗣
    經撤銷假釋，於96年2月9日入監執行殘刑9月又15日，有台
    灣高等法院被告刑案資料查註紀錄表、及法務部全國檢察官
    線上查詢刑案人犯在監所最新資料報表在卷可參。按毒品危
    害防制條例於民國九十二年七月九日修正公布，自九十三年
    一月九日施行，其中第二十條、第二十三條將施用毒品之刑
    事處遇程序，區分為「初犯」及「五年內再犯」、「五年後
    再犯」。依其立法理由之說明：「初犯」，經觀察、勒戒或
    強制戒治後，應為不起訴處分或不付審理之裁定；經觀察、
    勒戒或強制戒治執行完畢釋放後，「五年內再犯」者，因其
    再犯率甚高，原實施之觀察、勒戒及強制戒治既已無法收其
    實效，爰依法追訴或裁定交付審理。至於經觀察、勒戒或強
    制戒治執行完畢釋放後，「五年後再犯」者，前所實施之觀
    察、勒戒或強制戒治已足以遮斷其施用毒品之毒癮，為期自
    新及協助其斷除毒癮，仍適用「初犯」規定，先經觀察、勒
    戒或強制戒治之程序。從而依修正後之規定，僅限於「初犯
    」及「五年後再犯」二種情形，始應先經觀察、勒戒或強制
    戒治程序。倘被告於五年內已再犯，經依法追訴處罰，縱其
    第三次（或第三次以上）再度施用毒品之時間，在初犯經觀
    察、勒戒或強制戒治執行完畢釋放五年以後，已不合於「五
    年後再犯」之規定，且因已於「五年內再犯」，顯見其再犯
    率甚高，原實施觀察、勒戒或強制戒治，已無法收其實效，
    即應依該條例第十條處罰，最高法院95年度第7次刑事庭會
    議可資參照。本件被告雖前次強制戒治執行完畢出所係於88
    年11月28日，距被告本次施用毒品時間95年9月16日已逾5年
    ，惟被告尚曾於90年、91年間連續施用第一級毒品海洛因經
    本院判刑，已如前述，已非屬五年後再犯之情形，參照前揭
    說明，被告本次施用第一級毒品犯行自應依法論科。
四、核被告所為，係犯毒品危害防制條例第10條第1項之施用第
    一級毒品罪。被告施用第一級毒品前持有第一級毒品之低度
    行為應為施用第一級毒品之高度行為所吸收，不另論罪。爰
    審酌被告曾有違反毒品危害防制條例等前科之素行、經執行
    觀察勒戒與強制戒治後仍未戒除毒癮、施用毒品嚴重危害其
    身心健康、施用海洛因之次數及坦認犯行之犯罪後態度暨公
    訴人請求判處有期徒刑7月等一切情狀，量處如主文所示之
    刑，以示懲儆。
據上論斷，應依刑事訴訟法第273條第1項、第299條第1項前段、
毒品危害防制條例第10條第1項，判決如主文。
本案經檢察官陳榮林到庭執行職務。
中　　華　　民　　國　　96　　年　　6 　　月　　15　　日
                  刑事第一庭    法　官　賴淑敏
以上正本證明與原本無異。
如不服本判決應於收受本判決後十日內向本院提出上訴書狀，其
未敘述上訴理由者，並得於提起上訴後十日內向本院補提理由書
狀( 均須按他造當事人之人數附繕本 )「切勿逕送上級法院」。
中　　華　　民　　國　　96　　年　　6 　　月　　15　　日
                                書記官  劉亭筠
附錄法條：
毒品危害防制條例第10條
施用第一級毒品者，處 6 月以上 5 年以下有期徒刑。
施用第二級毒品者，處 3 年以下有期徒刑。
